【裁判字號】    97,易,1246
【裁判日期】    970516
【裁判案由】    竊盜
【裁判全文】
臺灣臺北地方法院刑事判決              97年度易字第1246號
公  訴  人  臺灣臺北地方法院檢察署檢察官
被      告  甲○○
                    （現另案在臺灣新店戒治所戒治中）
上列被告因竊盜案件，經檢察官提起公訴（97年度偵字第5933號
），被告於本院進行準備程序時就被訴犯罪事實為有罪之陳述，
經本院告知簡式審判程序意旨，並聽取公訴人及被告之意見後，
本院裁定依簡式審判程序審理、判決如下：
    主  文
甲○○犯攜帶兇器竊盜罪，處有期徒刑柒月。
    事  實
一、甲○○基於意圖為自己不法所有之犯意，於民國96年10月7
    日上午10時許，攜帶其所有客觀上可供為兇器使用之榔頭及
    一字型螺絲起子各1支，在基隆市○○區○○路168巷大慶大
    城社區內，以持上開榔頭及一字型螺絲起子撬開上揭社區內
    樓梯之階梯上止滑銅條，竊得該社區總計12處之樓梯止滑銅
    條，再分次轉售予不知情之舊貨商勤成五金行回收商柯敏雄
    換取現金花用殆盡。嗣於96年10月10日中午，上開社區住戶
    向該社區管委會聯合會總幹事乙○○反應，上開社區樓梯止
    滑銅條遭竊，且有3 個人走在一起抱著東西行動可疑，經乙
    ○○在上開社區內找尋，並於同日中午12時40分許，在基隆
    市○○區○○路168巷6弄32號前，場發現甲○○與不知情之
    羅俊雄、不詳姓名年籍貨車老闆正在洽談，並扣得止滑銅條
    19支（約值新臺幣3,000元），始查悉上情。
二、案經基隆市警察局第四分局報請臺灣基隆地方法院檢察署檢
    察官呈請臺灣高等法院檢察署檢察長令轉由臺灣臺北地方法
    院檢察署檢察官偵查起訴。
     理  由
壹、程序方面
一、按除被告所犯為死刑、無期徒刑、最輕本刑為三年以上有期
    徒刑之罪或高等法院管轄第一審案件者外，於法院行準備程
    序進行中，被告先就被訴事實為有罪之陳述時，審判長得告
    知被告簡式審判程序之旨，並聽取當事人、代理人、辯護人
    及輔佐人之意見後，裁定進行簡式審判程序；且受命法官行
    準備程序，與法院或審判長有同一之權限；又簡式審判程序
    之證據調查，不受刑事訴訟法第159 條第1 項、第161 條之
    2 、第161 條之3 、第163 條之1 及第164 條至第170 條規
    定之限制，刑事訴訟法第273 條之1 第1 項、第279 條第2
    項前段、第273 條之2 分別定有明文。
二、查本件被告甲○○所犯為死刑、無期徒刑、最輕本刑為三年
    以上有期徒刑以外之罪，且非高等法院管轄第一審之案件，
    其於準備程序就前揭被訴事實為有罪之陳述，經本院告知簡
    式審判程序之旨，並聽取當事人之意見後，本院認無不得或
    不宜改依簡式審判程序進行之處，爰依刑事訴訟法第273 條
    之1第1項規定，裁定本件依簡式審判程序進行，合先敘明。
貳、實體方面
一、上開持上開榔頭及一字型螺絲起子撬開上揭社區內樓梯之階
    梯上止滑銅條，竊得該社區總計12處之樓梯止滑銅條，再分
    次轉售之事實，業經被告於本院97年5月9日準備程序、審判
    時均坦承不諱，核與證人乙○○於96年10月16日警詢、97年
    2 月27日偵訊時具結證述，及證人羅俊雄於96年10月16日警
    詢、97年2 月27日偵訊時具結證述情節大致相符（見臺灣基
    隆地方法院檢察署97年度偵字第730號，以下簡稱偵730卷，
    第14至23頁、第44至49頁），與證人柯敏雄於96年10月12日
    警詢時證述情節大致符合（見同上偵730 卷，第24至26頁）
    ，並有臺灣省基隆市政府營利事業登記證【勤成五金行】、
    勤成五金行收購舊貨登記文件影本、贓物照片、贓物認領保
    管單附卷可稽（見同上偵730 卷，第27至34頁），是被告自
    白核與事實相符，洵堪採信，而本件罪證已甚明確，其犯行
    堪予認定。
二、按刑法第321 條第1 項第3 款之攜帶兇器竊盜罪，係以行為
    人攜帶兇器竊盜為其加重條件，此所謂之兇器，其種類並無
    限制，凡客觀上足以對人之生命、身體、安全構成威脅，具
    有危險性之兇器均屬之，且祇須行竊時攜帶此種具有危險性
    之兇器為已足，並不以攜帶之初有行兇之意圖，或確已用於
    行竊為必要（參照最高法院52年台上字第711 號、79年台上
    字第5253號判例意旨）。查被告攜帶用以行竊之榔頭及一字
    型螺絲起子各1 支雖未扣案，惟自上開止滑銅條19支及贓物
    照片以觀，上開樓梯之階梯上止滑銅條應鑲崁在階梯之固定
    堅牢處，應以銳堅器物撬開止滑銅條後，始得竊取，是被告
    用以行竊之榔頭及一字型螺絲起子各1 支，在客觀上足以對
    他人生命、身體造成危險，應屬兇器無訛。是核被告所為，
    係犯刑法第321條第1項第3 款之攜帶兇器竊盜罪。查被告嗣
    於96年間，因施用毒品案件，經臺灣基隆地方法院96年度基
    簡字第387號判處有期徒刑2月確定，嗣經同上法院以96年度
    聲減字第1750號減處有期徒刑1月確定，並於97年3月10日執
    行完畢，惟不構成累犯，有臺灣高等法院被告前案資料在卷
    可按，併此敘明。審酌被告年輕力壯，不思上進，持上開榔
    頭及一字型螺絲起子撬開上揭社區內樓梯之階梯上止滑銅條
    ，竊得該社區總計12處之樓梯止滑銅條，嚴重影響社區居民
    上下樓梯行走安全之情節，惟念被告坦承全部犯行，態度尚
    佳，並有悔改之意等一切情狀，爰量處如主文所示之刑。至
    於被告行竊之榔頭及一字型螺絲起子各1 支並未扣案，且被
    告於本院97年5月9日準備程序、審判時均供述：榔頭及螺絲
    起子一字型各1 支都是我的，我真的有帶去，但是我看那個
    很舊，所以我就沒有用，我就稍微撬開，找比較老舊的撬開
    ，榔頭及螺絲起子一字型都被我丟掉了等語明確在卷可徵，
    是被告所有供行竊用之榔頭及螺絲起子一字型各1 支均未扣
    案且為免將來執行困難，爰不併予宣告沒收，附此敘明。
據上論斷，應依刑事訴訟法第273條之1第1項、第299條第1 項前
段，刑法第321條第1項第3款，判決如主文。
本案經檢察官王育珍到庭執行職務。
中    華    民    國    97    年  5     月    16      日
                  刑事第十六庭法  官  施添寶
以上正本證明與原本無異。
如不服本判決應於收受本判決後10日內向本院提出上訴書狀，並
應敘述具體理由，如未敘述上訴理由者，應於上訴期間屆滿後20
日內補提理由書狀於本院（均須按他造當事人之人數附繕本）「
切勿逕送上級法院」。
                              書記官  陳弘文
中    華    民    國    97    年  5     月    16      日
附錄本案判決論罪科刑法條
附錄本判決論罪科刑法條：
中華民國刑法第321條第1項第3款
犯竊盜罪而有左列情形之一者，處6 月以上、5 年以下有期徒刑
：
三  攜帶兇器而犯之者。


司法院資訊處製作；財團法人民間司法改革基金會備份。
